【裁判字號】    89,上易,78
【裁判日期】    890329
【裁判案由】    違反電信法
【裁判全文】
臺灣高等法院臺南分院刑事判決          八十九年度上易字第七八號
      上  訴  人  臺灣臺南地方法院檢察署檢察官
      被      告  甲  ○  ○
右列上訴人因被告違反電信法案件，不服臺灣臺南地方法院八十八年度易字第七七七
號中華民國八十八年七月二十七日第一審判決（起訴案號：臺灣臺南地方法院檢察署
八十七年度偵字第七九六○號），提起上訴，本院判決如左：
      主      文
原判決撤銷。
甲○○、丁○○、丙○○共同擅自使用電台發送九千赫至三百秭赫之射頻信息，致干
擾合法通信，經警告仍不改正，甲○○處罰金新台幣拾萬元，丁○○、丙○○各處罰
金新台幣貳萬元，如易服勞役均以新台幣玖佰元即銀元佰元折算壹日。
扣案之激勵器、射頻功率放大器各壹台，均沒收。
      事      實
一、甲○○於民國（下同）八十六年三月間起，自蔡慧敏手上接收蔡慧敏在台南縣永
    康市○○○街六十四號十九之三設置之新豐電臺，該電台未經交通部電信總局核
    准，擅自發送射頻九六．八ＭＨＺ信息，而干擾合法通信之中國廣播公司ＦＭ九
    六．三頻道，經交通部於八十六年五月十三日以交郵八十六(一)字第○○三三四九
    號函，對甲○○罰處新臺幣（下同）十萬元罰鍰，並限期二星期內拆除違法器材
    ，甲○○經警告仍未繳納罰鍰且不改正。其間以給付電台廣告販賣商品所得營業
    金額百分之二十為傭金，供明知為非法電臺而有犯意聯絡之丁○○、丙○○使用
    九六．八ＭＨＺ頻道主持心靈鐘聲及人生妙談、朋友情等節目。嗣於八十七年六
    月十日下午二時三十分許，為警持搜索票在台南縣永康市○○街六十四號十九樓
    之二當場查獲，並扣得激勵器、射頻功率放大器各乙台。
二、案經台南縣警察局永康分局移送臺灣臺南地方法院檢察署偵查起訴。
      理      由
一、訊據被告甲○○、丁○○、丙○○均矢口否認有前開違反電信法犯行，均辯稱：
    縱渠等設置新豐電臺發送射頻九六．五ＭＨＺ至九六．八ＭＨＺ信息為真實，依
    電信法第五十八條第一項之構成要件，應先經警告仍不改正者始該當之云云。
二、查前開事實，業據被告甲○○坦承有設置新豐電臺發送射頻九六．八ＭＨＺ信息
    等事不諱，並有交通部八十七年三月四日交郵八十七八七○一五六九○號函略以
    「有關交通部電信總局擬定非法廣播電台干擾合法通信認定標準一案准予備查」
    、交通部電信總局南區電信監理站八十七年五月二十五日南電字第三五一號非法
    電台或電波干擾處理報告表略以「八十七年四月二十七日查測未具名電台（ＦＭ
    九六．五ＭＨｚ）仍在播音中」、中國廣播公司八十七年四月二十四日台廣平工
    （八七）六四五一號函略以「其公司九六．三兆赫於台南縣永康地區遭受不明電
    台九六．五兆赫干擾，影響聽眾權益至鉅」、交通部八十六年三月十八日交郵密
    八十六（一）字第○○二三五─九號九六．七兆赫頻率違法使用函略以「蔡慧君
    於台南地區設置新豐非法廣播電台，處罰鍰外並拆除違法器材」、交通部八十六
    年五月十三日交郵八十六(一)字第○○三三四九號致被告甲○○函文略以「新豐電
    台違法使用九六．七兆赫無線電頻率，違反電信法第四十八條第一項規定，依同
    法第六十五條第一項第五款處罰鍰新台幣十萬元，並限二星期內拆除違法器材」
    、交通部八十七年九月二十八日交電（二）八七字第○○七九七號函略以「甲○○違法使用九六．八兆赫頻率，於台南地區設置『新豐電臺』，違反電信法第四
    十八條第一項及電波監理業務管理辦法第二條規定，爰依電信法第六十五條第一
    項第五款規定，處新台幣五十萬元罰鍰並限期一星期內拆除違法器材」等函各一
    紙在卷足稽，並為承辦人乙○○證實在卷，被告甲○○於原審亦坦承，有收到交
    通部八十六年三月十八日交郵密八十六（一）字第○○二三五─九號函，現在申
    覆中云云，並於本院供稱：新豐電臺是蔡慧敏君設置，我於八十六年三月間自他
    手上接收下來的等語。按電信法第五十八條第一項前段規定之干擾合法電台罪，
    係以擅自設置或使用電台發送九千赫至三百秭赫之射頻信息，致干擾合法通信經
    警告仍不改正者為成立要件，被告甲○○自承收受上開處新台幣十萬元罰鍰，並
    限二星期內拆除器材之交通部函，仍繼續播送射頻信息，所為該當電信法第五十
    八條第一項前段之罪。而被告丁○○、丙○○於查獲時在場，據被告甲○○於警
    訊供稱：丁○○、丙○○在電台內錄音，二人承租電台時段等語。且警方於搜索
    時，被告丁○○、丙○○二人在內僵持三十分鐘拒絕開門，經警方請管理人員前
    來才開門，被告丙○○於警訊供稱：「知道甲○○開設之新豐電台為非法電台」
    、「因為怕警方取締所以拒不開門，我當時正在主持節目中，電源應是我同事『
    白雪』丁○○所關」，是該新豐電臺九六．八兆赫頻率，被告丁○○、丙○○二
    人為共同使用，均難辭共同正犯罪責，是被告等人所辯，純係卸責之詞，不足採
    信，犯行均堪認定。
三、核被告等人所為，係犯電信法第五十八條第一項之干擾合法電台罪。被告三人間
    ，有犯意聯絡及行為分擔，均為共同正犯。原審未予詳為調查，為被告等無罪之
    判決，洵有違誤。公訴人上訴指摘及此，為有理由，自應由本院撤銷改判之。爰
    審酌被告等之素行、犯罪方法、手段，所生之危害及犯罪後之態度等一切情狀，
    分別量處被告甲○○罰金新台幣拾萬元，被告丁○○、丙○○均罰金新台幣貳萬
    元，如易服勞役均以新台幣玖佰元即銀元佰元折算壹日。扣案之激勵器、射頻
    功率放大器各乙台，應依同法第六十條規定宣告沒收。
四、被告丁○○、丙○○均經合法傳喚，無正當理由不到庭，不待其陳述逕行判決。
五、據上論斷，應依刑事訴訟法第三百六十九條第一項前段、第三百六十四條、第二
    百九十九條第一項前段、第三百七十一條，電信法第五十八條第一項，刑法第十
    一條前段、第二十八條、第四十二條第二項、電信法第六十條，罰金罰鍰提高標
    準條例第二條，現行法規所定貨幣單位折算新台幣條例第二條，判決如主文。
本案經檢察官劉欽銘到庭執行職務。
中  華  民  國      八  十  九      年      三      月      二十九      日
                                臺灣高等法院臺南分院刑事第二庭
                                    審判長法官  游    明    仁
                                          法官  李    文    福
                                          法官  蔡    長    林
右正本證明與原本無異。
不得上訴。
                                    法院書記官  李    培    薇
中  華  民  國      八  十  九      年      三      月      三  十      日
附錄本案論罪科刑法條全文
電信法第五十八條第一項：擅自設置或使用電台發送九千赫至三百赫之射頻信息，致
                        干擾合法通信經警告仍不改正者，處六個月以下有期徒刑
、拘役或科或併科新臺幣三十萬元以下罰金。影響飛航安
                        全者，依公共安全罪加重處罰。


司法院資訊處製作；財團法人民間司法改革基金會備份。
